【裁判字號】    90,上訴,1364
【裁判日期】    900927
【裁判案由】    違反毒品危害防制條例
【裁判全文】
臺灣高等法院高雄分院刑事判決          九十年度上訴字第一三六四號
    上訴人
    即被告  甲○○
右上訴人因違反毒品危害防制條例案件，不服臺灣屏東地方法院九十年度訴字第一五
六號中華民國九十年七月二十七日第一審判決（起訴案號：臺灣屏東地方法院檢察署
八十九年度毒偵字第二四九八號、九十年度毒偵字第二四一號、併辦案號：同署九十
年度毒偵字第七四四號、臺灣高雄地方法院檢察署九十年度毒偵字第二八二八號），
提起上訴，本院判決如左：
      主      文
上訴駁回。
      事      實
一、甲○○前因施用毒品案件，經交付保護管束期滿後，由台灣高雄地方法院檢察署
    檢察官於八十九年十一月六日以八十九年度戒毒偵字第一二一０號不起訴處分確
    定。詎於五年內又基於概括犯意，自八十九年十一月六日後之某日起至九十年五
    月五日中午止（不含公權力拘束期間），連續在屏東縣東港鎮○○路二三○號住
    處及高雄縣林園鄉等地，施用第一級毒品海洛因多次，分別為警於（一）八十九
    年十二月二日下午四時五十分許，在前揭住處查獲，並扣得其所有之第一級毒品
    海洛因二小包（毛重零點六公克、淨重零點三三公克）、含海洛因毒品殘渣夾鍊
    袋五只、供施打海洛因所用及預備之注射針筒三支等物及（二）九十年五月五日
    十五時三十分許，在高雄縣林園鄉○○○○路八八號前，為警查獲，並扣得其所
    有之海洛因二小包（毛重一點七公克，淨重一點二○公克）及供施打海洛因所用
    及預備之注射針筒三支、生理食鹽水一瓶。
二、案經高雄市政府警察局左營分局、屏東縣警察局東港分局、高雄港務警察所分別
    報請台灣屏東地方法院檢察署、台灣高雄地方法院檢察署檢察官偵查起訴及移送
    併辦。
      理      由
一、右揭事實，業據上訴人即被告甲○○於警訊、偵查中、原審及本院坦承不諱，復
    有如前所述之海洛因毒品、殘渣夾鍊袋、注射針筒、生理食鹽水等物扣案足憑。
    此外，並有尿液檢驗報告多紙附卷可稽，又被告前因施用毒品案件，已交付保護
    管束期滿，並由台灣高雄地方法院檢察署檢察官於八十九年十一月六日以八十九
    年度戒毒偵字第一二一０號不起訴處分確定，有不起訴處分書在卷足憑。又扣案
    海洛因四小包經送請法務部調查局鑑驗結果，確係海洛因成份，有該局九十年二
    月六日陸(一)字第九０一三五一一九號鑑定通知書一紙在卷可稽。本件事證明確
    ，被告之犯行，堪以認定。
二、核被告所為，係犯毒品危害防制條例第十條第一項之罪，其施用毒品行為時間密
    接、犯罪構成要件相同，顯係基於概括犯意為之，應依連續犯規定論以一罪，並
    加重其刑。又被告先後持有毒品之行為，本應以連續持有論，惟其持有後，進而
    施用，其持有之低度行為應被施用之高度行為所吸收，不另論罪。又公訴人雖未
    就移送併辦部分即八十九年十二月四日起至九十年五月五日中午止（不含公權力
    拘束期間）施用之第一級毒品行為起訴，然該部分行為與起訴事實，且有連續犯
    關係，係裁判上一罪，為起訴效力所及，本院自得一併審理。
三、原審因適用毒品危害防制條例第十條第一項、第十八條第一項，刑法第十一條前
    段、第五十六條、第三十八條第一項第二款之規定，並審酌被告犯後坦承犯行，
    態度良好，及施用毒品期間非短等一切情狀，量處有期徒刑十月。並認扣案之海
    洛因及含海洛因殘渣而不可分離之夾鍊袋係毒品，應依毒品危害防制條例第十八
    條第一項規定沒收銷燬，又扣案注射針筒六支、生理食鹽水一瓶，係被告所有供
    犯罪所用及預備之物，應依刑法第三十八條第一項第二款規定宣告沒收。至於送
    驗耗費之海洛因，既已滅失不存在，不予宣告沒收銷燬。經核原判決認事用法並
    無不合，量刑亦屬適度。被告上訴意旨，空指摘原判決量刑過重不當，為無理由
    ，應予駁回。
據上論斷，應依刑事訴訟法第三百六十八條，判決如主文。
本案經檢察官陳新慶到庭執行職務。
中    華    民    國         九十       年      九      月    二十七    日
                              臺灣高等法院高雄分院刑事第三庭
                                  審判長法官  謝宏宗
                                        法官  莊崑山
                                        法官  陳中和
右正本證明與原本無異。
如不服本判決，應於判決送達後十日內向本院提出上訴狀，其未述理由者並應於提
出上訴狀後十日內向本院補提理由書（應附繕本)。
                                      書記官  王秀娟
中    華    民    國         九十       年      十      月      二      日
附錄：本判決論罪科刑法條：
毒品危害防制條例第十條第一項
施用第一級毒品者，處六月以上五年以下有期徒刑。
                                                                      Ｈ


司法院資訊處製作；財團法人民間司法改革基金會備份。
